【裁判字號】    96,交聲,1757
【裁判日期】    970509
【裁判案由】    交管條例聲異
【裁判全文】
臺灣板橋地方法院交通事件裁定        96年度交聲字第1757號
原處分機關  交通部公路總局臺北區監理所
異  議  人
即受處分人  甲○○
上列異議人因違反道路交通管理處罰條例案件，對於交通部公路
總局臺北區監理所於民國96年10月30日以北監自裁字第裁40-C00
000000號違反道路交通管理事件裁決書所為之處分，聲明異議，
本院裁定如下：
    主  文
異議駁回。
    理  由
一、異議意旨略以：異議人於民國96年8 月9 日晚上，因左側單
    獨尺骨之閉鎖性骨折，至耕莘醫院永和分院治療，當初是為
    急救，所以暫時把車停在路旁，免得影響就醫時間，遭警逕
    行舉發「在禁止臨時停車處所停車」，爰依法聲明異議云云
    。
二、按汽車駕駛人在禁止臨時停車處所停車者，處新臺幣六百元
    以上一千二百元以下罰鍰，道路交通管理處罰條例第56條第
    1 項第1 款定有明文。
三、經查：本件異議人即受處分人甲○○，於96年8 月9 日晚上
    7 時30分許，將其所有之車牌號碼0606-JT 號自用小客車，
    停放於臺北縣中和市○○街與信義街口之禁止臨時停車處所
    ，因在禁止臨時停車之處所停車，經臺北縣政府警察局中和
    分局警員程俊力採證照相於96年9 月10日逕行舉發，嗣異議
    人於96年9 月12日提出申訴，經原舉發機關於96年10月3 日
    以北縣警中申字第0960047180號函知異議人「由佐證照片顯
    示，該車違停屬實，員警逕行舉發並無不當」，嗣原處分機
    關於96年10月30日以北監自裁字第裁40-C00000000號違反道
    路交通管理事件裁決書，依道路交通管理處罰條例第56條第
    1 項第1 款之規定，裁處異議人即受處分人罰鍰新臺幣九百
    元，異議人收受該裁決書後，於96年10月30日提出聲明異議
    等情，有上開裁決書、送達證書、申訴書、臺北縣政府警察
    局96年9 月10日北縣警交字第C00000000 號舉發違反道路交
    通管理事件通知單（以下簡稱舉發通知單）、採證照片及原
    舉發機關上開書函影本等件在卷可稽，且上揭違規事實業據
    證人即舉發警員程俊力於本院訊問時證述明確，異議人對於
    上開自用小客車於上述時、地在禁止臨時停車處所停車之違
    規事實亦不爭執。異議人雖謂：伊於96年8 月9 日晚上，因
    左側單獨尺骨之閉鎖性骨折，至耕莘醫院永和分院治療，當
    初是為急救，所以暫時把車停在路旁，免得影響就醫時間云
    云，並提出耕莘醫院永和分院出具之診斷證明書一份為憑。
    惟查，上開診斷證明書記載診療日期為96年9 月2 日，再經
    本院向耕莘醫院永和分院函詢甲○○因「左側單獨尺骨之閉
    鎖性骨折」而第一次至該院就診之時間為何？該院函覆稱：
    病患甲○○第一次就診時間為96年9 月2 日0 時45分，有該
    院97年1 月10日耕永醫字第970149號函一件在卷可稽，從而
    ，異議人甲○○因所謂「左側單獨尺骨之閉鎖性骨折」而至
    耕莘醫院永和分院就診，與其於96年8 月9 日在禁止臨時停
    車處所停車之違規事實，毫無關係，異議人捏造事實謂：伊
    於96年8 月9 日晚上，因左側單獨尺骨之閉鎖性骨折，至耕
    莘醫院永和分院治療，當初是為急救，所以暫時把車停在路
    旁，免得影響就醫時間云云，顯不可取。是異議人確有上揭
    在禁止臨時停車處所停車之違規行為，至為明確，原處分機
    關據以援引上開規定，裁處異議人即受處分人罰鍰新臺幣九
    百元，於法並無違誤，本件異議為無理由，應予駁回。
據上論斷，應依道路交通管理處罰條例第87條第2 項，道路交通
案件處理辦法第19條，裁定如主文。
中    華    民    國    97    年    5     月    9     日
                        交通法庭  法  官  戴嘉清
以上正本證明與原本無異
如不服本裁定應於送達後5 日內向本院提出抗告狀
                                  書記官  廖貞音
中    華    民    國    97    年    5     月    9     日


司法院資訊處製作；財團法人民間司法改革基金會備份。
